【裁判字號】    92,訴,334
【裁判日期】    920716
【裁判案由】    違反毒品危害防制條例
【裁判全文】
台灣雲林地方法院刑事判決                          九十二年度訴字第三三四號
    公 訴 人  台灣雲林地方法院檢察署檢察官
    被    告  甲○○
右列被告因違反毒品危害防制條例案件，經檢察官提起公訴（九十一年度毒偵字第七
八八、一０四四號），本院判決如左：
    主  文
甲○○連續施用第一級毒品，累犯，處有期徒刑捌月。
    事  實
一、甲○○曾分別於民國（下同）八十六年六月及同年九月間因違反肅清煙條例及麻
    醉藥品管理條例案件，經法院判處有期徒刑三年及六月確定，定應執行刑有期徒
    刑三年四月，並於八十九年九月十九日假釋期滿執行完畢。復因施用第一級毒品
    海洛因案件，經依台灣雲林地方法院九十年度毒聲字第八六二號裁定送觀察、勒
    戒後，認無繼續施用毒品之傾向，業經台灣雲林地方法院檢察署檢察官於九十年
    八月十七日，以九十年度毒偵字第五八五號、一０九二號不起訴處分確定。詎仍
    不知悔改，復基於概括犯意，自九十一年三月十九日上午九時回溯前七十二小時
    內起至九十一年七月十八日上午十時回溯前七十二小時內止，連續在不詳地點，
    以不詳方式，施用第一級毒品海洛因多次。嗣於九十一年三月十九日上午九時及
    同年七月十八日上午十時許，分別在雲林縣警察局斗六分局及斗南分局，以列管
    毒品人口身分，對其採集尿液送檢驗結果均呈「嗎啡陽性反應」，經依台灣雲林
    地方法院九十二年度毒聲字第二五０號裁定送觀察、勒戒後，認有繼續施用毒品
    之傾向。
二、案經雲林縣警察局斗南分局報請台灣雲林地方法院檢察署檢察官偵查起訴。
    理  由
一、訊據被告甲○○矢口否認有前開犯行，並於偵查中辯稱：被告自前次勒戒完畢後
    ，就沒有再施用毒品，但在採尿之前有服用感冒藥水等語，並提出明通治痛單、
    國安感冒液、克風邪、友露安等感冒糖漿為證。經查：
（一）被告分別於九十一年三月十九日上午九時及九十一年七月十八日上午十時許，
      在雲林縣警察局斗六分局及斗南分局所採集之尿液經檢驗結果均呈「嗎啡陽性
      反應」之情，有詮昕科技股份有限公司濫用藥物尿液檢驗報告二紙附警卷可稽
      。
（二）且被告所提出之明通治痛單等四種感冒糖漿，均為行政院衛生署許可登記之合
      法藥物，而「經行政院衛生署許可登記之藥品，均不含海洛因或安非他命、甲
      基安非他命成分，服用後其尿液不致檢出嗎啡或安非他命、甲基安非他命陽性
      反應」等情，有行政院衛生署管制藥品管理局九十二年二月十八日管檢字第０
      九二００００七九六號函在偵查卷可參，被告辯稱上開檢驗結果呈嗎啡陽性反
      應，可能係服用感冒藥水所致一節，不足採信。
（三）再者，依存檔之憲兵司令部八十年三月二十五日八十鑑驗字第０九九九號函載
      稱：「初次吸食或施打煙毒或麻醉藥品者，經人體代謝作用於八小時之內，即
      有百分之八十之量排出，二十四小時之後，續有約剩餘量之百分之九十再排出
      ，七十二小時之後仍有殘餘量排出，吸食或施打者個人體質不同，其排出時亦
      會有所差異，尤其成癮者，其於吸食後一百二十小時內所採取之尿液，配合較
      具公信力之儀器，仍可能被檢驗測出」及「海洛因係嗎啡經化學合成之半人工
      合成品，藥（毒）性倍於嗎啡，其施打或吸食後經人體代謝作用而分解成藥（
      毒）性較低之嗎啡，而於尿液中被檢測出，故吸食或施打海洛因或嗎啡在尿液
      中，均以嗎啡形態被檢測出」等語。本件被告之尿液既經以氣相層析質譜儀分
      析法確認結果，驗具毒品嗎啡陽性反應，有上開濫用藥物尿液檢驗報告二紙可
      按。依據前述說明，被告於為警採尿之前七十二小時內，必各有非法施用第一
      級毒品之犯行，應足認定。且參酌施用毒品有使施用者產生生理及心理之依賴
      性並進而成癮之特性，起訴意旨認被告於九十一年三月十九日上午九時回溯前
      七十二小時內起至九十一年七月十八日上午十時回溯前七十二小時內止，連續
      在不詳地點，以不詳方式，施用第一級毒品海洛因多次之事實，足以認定。
二、又被告曾因施用第一級毒品海洛因案件，經依台灣雲林地方法院九十年度毒聲字
    第八六二號裁定送觀察、勒戒後，認無繼續施用毒品之傾向，業經台灣雲林地方
    法院檢察署檢察官於九十年八月十七日，以九十年度毒偵字第五八五號、一０九
    二號不起訴處分確定。且因本案施用毒品犯行，依台灣雲林地方法院九十二年度
    毒聲字第二五０號裁定送觀察、勒戒後，認有繼續施用毒品之傾向等情，為被告
    所坦承，並有本院上開裁定、不起訴處分書、臺灣雲林地方法院檢察署刑案資料
    查註紀錄表及台灣雲林看守所附設勒戒處所九十二年五月二十七日雲所境總字第
    ０九二００００五七八號函送之有繼續施用毒品傾向評估標準表暨證明書附偵查
    卷，台灣高等法院被告全國前案紀錄表附卷可稽。被告前經不起訴處分後，五年
    內再犯毒品危害防制條例第十條之罪，經觀察、勒戒後，認有繼續施用毒品之傾
    向等情，事證明確，應予依法論科。
三、核被告所為，係犯毒品危害防制條例第十條第一項之施用第一級毒品罪。被告為
    施用毒品前後持有毒品海洛因之低度行為，為施用之高度行為所吸收，不另論罪
    。又被告於上開期間內多次施用毒品海洛因之犯行，時間緊接，觸犯構成要件相
    同之罪名，顯係基於概括犯意反覆所為，應依連續犯之規定，以一罪論，並加重
    其刑。又被告前因違反肅清煙條例及麻醉藥品管理條例案件，經法院分別判處有
    期徒刑三年及六月確定，定應執行刑有期徒刑三年四月，並於八十九年九月十九
    日假釋期滿執行完畢，有上開前案紀錄表可參，其於五年內再犯本件有期徒刑以
    上之罪，為累犯，應遞加重其刑。爰審酌被告有前開犯罪前科之素行，並經送觀
    察勒戒後，已無繼續施用毒品之傾向，又再犯本案連續施用第一級毒品犯行，和
    施用毒品容易引起其他暴力及財產犯罪，與被告犯後否認犯行之態度，惟其於偵
    查中經檢察官數次再採驗其尿液送檢驗結果，均已無毒品之陽性反應，有國防部
    憲兵司部刑事鑑識中心及長榮大學分別出具之檢驗報告三紙附偵查卷可參，可見
    被告稱其已改過不再施用毒品之情屬實等一切情狀，量處如主文所示之刑。
四、據上論斷，應依刑事訴訟法第二百九十九條第一項前段，毒品危害防制條例第十
    條第一項，刑法第十一條前段、第五十六條、第四十七條，判決如主文。
本案經檢察官乙○○到庭執行職務。
中      華      民      國    九十二    年      七      月    十六      日
                                        臺灣雲林地方法院刑事第一庭
                                            法  官  黃  一  馨
右正本證明與原本無異。
如不服本判決，應於判決送達後十日內向本院提出上訴狀( 應附繕本 )。
                                            書記官  洪  秀  虹
中      華      民      國    九十二    年      七      月    十六      日
附錄：
毒品危害防制條例第十條
施用第一級毒品者，處六月以上五年以下有期徒刑。
施用第二級毒品者，處三年以下有期徒刑。


司法院資訊處製作；財團法人民間司法改革基金會備份。
